---
title: "practica_final_AAS"
format: html
editor: visual
---

Vamos a utilizar el dataset de semillas que se encuentra aquí: https://archive.ics.uci.edu/ml/datasets/seeds#

Primero vamos a descargarnos el dataset con el siguiente comando:

```{r}
library(tidyverse)
df_seeds <- read.table('https://archive.ics.uci.edu/ml/machine-learning-databases/00236/seeds_dataset.txt', col.names =c('area','perimetro','compacto','longitud','anchura','coeficient.asimetria','longitud.ranura','tipo'))
```

#### PREGUNTA 1

¿Cuantas filas y cuantas columnas tiene el dataframe df_seeds?

**Respuesta**:

```{r}
paste("El dataFrame esta formado por", length(colnames(df_seeds)), "columnas y por", length(rownames(df_seeds)), "filas")
summary(df_seeds)

```

#### PREGUNTA 2

Vamos a convertir en factor la columna tipo. Vamos a reemplazar los números por su correspondiente etiqueta (label). La correspondencia entre el código y el tipo es:

-   1 - Kama
-   2 - Rosa
-   3 - Canadian

Convierte en factor la columna tipo, respetando las etiquetas:

**Respuesta**:

```{r}
df_seeds<- df_seeds |>
  mutate(tipo=factor(tipo, labels=c("Kama", "Rosa", "Canadian")))
head(df_seeds)
```

```{r}
summary(df_seeds)
```

#### PREGUNTA 3

¿Cual es la media del area de cada uno de los tipos?

**Respuesta**

```{r}
df_seeds |> group_by(tipo) |> summarize(area_media=mean(area))
```

#### PREGUNTA 4

¿Como se llama el siguiente tipo de gráfico?. ¿Qué representa la línea del centro de la caja?

```{r}
ggplot(df_seeds, aes(x=tipo, y=area)) + geom_boxplot()
```

**Respuesta**: 'Es un diagrama Boxplot. La línea del centro indica la mediana, es decir el 50% de los datos están por debajo y el 50% por arriba'

#### PREGUNTA 5

¿Como pintarías un diagrama de puntos (o scatterplot) con ggplot con las siguientes características? - En el eje X la variable compacto - En el eje Y la variable area - Cada tipo de semilla debería tener un color diferente

**Respuesta**:

```{r}
library(ggplot2)
ggplot(df_seeds, aes(x=compacto, y=area, color=tipo))+ 
  geom_point()+ 
  xlab('Compacto')+ 
  ylab('Area')+ 
  labs(color='Tipo de semilla')
```

#### PREGUNTA 6

¿Qué hace la siguiente línea?:

```{r}
df_seeds |> mutate(is_kama = tipo=='Kama') -> df_seeds
head(df_seeds)
```
```{r}
tail(df_seeds)
```

**Respuesta**: 'Crea una nueva columna con booleanos siendo True aquellos que sean de tipo Kama y false los que no'

#### PREGUNTA 7

Vamos a dividir el conjunto de datos en test y training porque vamos a entrenar un modelo que me permita diferenciar si una semilla es de tipo Kama o no. ¿Por qué es aconsejable dividir el dataset en los grupos de train y test?

```{r}
set.seed(123) # Este set.seed hace que a todos nos generen los mismos número aleatorios
idx <- sample(1:nrow(df_seeds), 0.7*nrow(df_seeds))
df_seeds_train <- df_seeds[idx,]
df_seeds_test <- df_seeds[-idx,]
```

**Respuesta**: 'Es aconsejable para ver después de entrenarlo la calidad de nuestro modelo. Utilizaremos el dataset de train para entrenar el modelo. El dataset de test nos dará la precisión del modelo con muestras que no ha visto durante el entrenamiento. Esto permite obtener una evaluación de la calidad del modelo cuando lleguen datos nuevos.'

#### PREGUNTA 8

Vamos a crear un modelo para realizar una clasificación binaria, donde le pasaremos como entrada las columnas: area, perimetro, compacto, longitud, coeficient.asimetria y longitud.ranura

¿Qué tipo de algoritmo o modelo debería usar? 

**Respuesta**: 'Regresión logística'

```{r}
library(GGally)
ggpairs(df_seeds, 
        lower=list(continuos=wrap("points", alpha=0.2, size=0.1, color='blue'))
        )
```





#### PREGUNTA 9

Crea un modelo que me permita clasificar si una semilla es de tipo Kama o no con las siguientes columnas: area, perimetro, compacto, longitud, coeficient.asimetria, longitud.ranura

**Respuesta**:

```{r}
model_seeds_final<- glm(data=df_seeds_train,
           formula=is_kama~area+perimetro+compacto+longitud+coeficient.asimetria+longitud.ranura,
           family=binomial(link='logit'))
summary(model_seeds_final)
```




#### PREGUNTA 10

Si usamos un umbral de 0 en la salida del modelo (lo que equivale a probabilidad de 0.5 cuando usamos el predict con type='response') ¿Cuales son los valores de precisión y exhausitividad?

**Respuesta**.

```{r}
umbral<-0.5
pred_test<- predict(model_seeds_final, df_seeds_test, type="response")
M=table(real=df_seeds_test$is_kama, pred_test>umbral)
M

paste("La precision es: ", M[2,2]/(M[1,2]+M[2,2]))
paste("La exhaustividad: ", M[2,2]/(M[2,1]+M[2,2]))
```

#### PREGUNTA 11

¿Qué están haciendo las siguientes líneas?

```{r}
set.seed(123)
cl<-df_seeds |> select(area,perimetro,compacto,longitud,anchura,coeficient.asimetria,longitud.ranura) |> kmeans(3)
table(real=df_seeds$tipo,cluster=cl$cluster)
```

**Respuesta**: 'Estamos seleccionando varias columnas para realizar una clusterización por kmeans. El resultado son 3 clusteres que comparamos con el tipo original del dataframe'
